【裁判字號】    97,聲,783
【裁判日期】    970317
【裁判案由】    停止執行
【裁判全文】
臺灣臺北地方法院民事裁定               97年度聲字第783號
聲  請  人  丙○○
相  對  人  乙○○
                      樓
            甲○○
上列當事人間停止執行事件，本院裁定如下：
    主  文
聲請駁回。
聲請程序費用由聲請人負擔。
    理  由
一、聲請意旨略以：聲請人為避免在「確認其抵押權不存在」及
    「確認本票債權不存在」之審判終結前，系爭本票債務之土
    地為相對人以本票形式裁定聲請拍賣，將來不能回復損害，
    爰請鈞院核准就本系爭債權、債務關係判決明確前，裁准提
    供擔保以停止強制執行。
二、按「強制執行程序開始後，除法律另有規定外，不停止執行
    。」、「有回復原狀之聲請，或提起再審或異議之訴，或對
    於和解為繼續審判之請求，或提起宣告調解無效之訴、撤銷
    調解之訴，或對於許可強制執行之裁定提起抗告時，法院因
    必要情形或依聲請定相當並確實之擔保，得為停止強制執行
    之裁定。」，強制執行法第18條第1、2項定有明文。次按「
    發票人主張本票係偽造、變造者，於前條裁定送達後20日內
    ，得對執票人向為裁定之法院提起確認之訴。」、「發票人
    證明已依前項規定提起訴訟時，執行法院應停止強制執行。
    但得依執票人聲請，許其提供相當擔保，繼續強制執行，亦
    得依發票人聲請，許其提供相當擔保，停止強制執行。」、
    發票人主張本票債權不存在而提起確認之訴不合於第 1項之
    規定者，法院依發票人聲請，得許其提供相當並確實之擔保
    ，停止強制執行。」，非訟事件法第195條第1、2、3項亦有
    明確規定。
三、經查，聲請人提出本件停止執行之聲請，並未敘明其聲請本
    院裁定停止強制執行之事件，及其所主張「確認其抵押權不
    存在」事件、「確認本票債權不存在」事件究為繫屬於何法
    院之何一強制執行或民事訴訟事件，經本院於97年 2月22日
    命其以書狀敘明，聲請人迄未補正，是本院僅得依據聲請狀
    附件之本院民事執行處通知、本院民事庭通知書及本院台北
    簡易庭通知書等影本，判斷聲請人之真意係向本院聲請准予
    裁定聲請人提供擔保後，於本院97年度訴字第1313號「確認
    抵押權不存在」事件及本院96年度北簡字第 25122號「確認
    本票債權不存在」事件確定前，本院96年度執字第 54653號
    強制執行事件應停止強制執行，核先敘明。
四、次查，聲請人於本院97年度訴字第1313號「確認抵押權不存
    在」事件中，除聲請本院判決確認本院96年度抗字第 494號
    拍賣抵押物事件中，聲請人與相對人之債權關係不存在之外
    ，並未提起債務人「異議之訴」，而請求本院撤銷本院96年
    度執字第54653 號強制執行事件之執行程序等情，業據本院
    調閱本院97年度訴字第1313號事件卷宗無訛；則揆諸上開強
    制執行法之規定，聲請人於本院97年度訴字第1313號事件中
    既僅對於相對人提出「確認抵押權不存在」之訴，而未提起
    債務人「異議之訴」，其請求本院裁定准許其提供擔保於該
    民事訴訟判決確定前，停止本院96年度執字第 54653號強制
    執行事件之執行程序，自與上開強制執行法之規定不符，核
    無理由，應予駁回。
五、復查，本院96年度北簡字第 25122號「確認本票債權不存在
    」事件，係訴外人王福興主張相對人對之所取得本院95年度
    票字第135740號准許本票強制執行裁定之本票債權超過實際
    借款金額，而請求本院就該超過實際借款金額之部分確認本
    票債權不存在等情，業據本院調取上開訴訟事件之卷宗核閱
    屬實；則本院96年度北簡字第 25122號「確認本票債權不存
    在」事件既非由聲請人所提起之民事訴訟，該事件所爭執之
    本院95年度票字第135740號「准許本票強制執行」裁定，又
    非聲請人於本件所聲請裁定停止執行之本院96年度執字第54
    653 號強制執行事件之執行名義--本院96年度拍字第 542號
    「拍賣抵押物」裁定，依據上揭非訟事件法之規定，聲請人
    請求本院裁定准許其提供擔保於該民事訴訟判決確定前，停
    止本院96年度執字第 54653號強制執行事件之執行程序，自
    亦無理由，應予駁回。
五、依民事訴訟法第95條、第78條，裁定如主文。
中    華    民    國    97    年    3     月    17    日
                  民事第二庭    法  官  楊代華
以上正本係照原本作成
如對本裁定抗告須於裁定送達後10日內向本院提出抗告狀，並繳
納抗告費新臺幣1,000元
中    華    民    國    97    年    3     月    17    日
                                書記官  許婉如


司法院資訊處製作；財團法人民間司法改革基金會備份。
